---
title: "Análisis Predictivo Avanzado: Naive Bayes - Estudiantes FCI"
author: "Moisés Guillermo López Pancardo"
output: 
  html_document:
    toc: true
    toc_float: true
    theme: flatly
    highlight: tango
---

```{r setup, include=FALSE}
knitr::opts_chunk$set(echo = TRUE, warning = FALSE, message = FALSE)

# Introducción

Aplicación de Naive Bayes para predecir rendimiento académico de estudiantes FCI.

# Generar Datos

```{r}
set.seed(123)
n <- 50
tiempo <- sample(c("Alto","Medio","Bajo"), n, replace=TRUE)
asistencia <- sample(c("Alta","Media","Baja"), n, replace=TRUE)
participacion <- sample(c("Alta","Media","Baja"), n, replace=TRUE)
situacion <- sample(c("Buena","Mala"), n, replace=TRUE)

rendimiento <- character(n)
for (i in 1:n) {
  score <- 0
  if (tiempo[i]=="Alto") score <- score+3 else if (tiempo[i]=="Medio") score <- score+2 else score <- score+1
  if (asistencia[i]=="Alta") score <- score+3 else if (asistencia[i]=="Media") score <- score+2 else score <- score+1
  if (participacion[i]=="Alta") score <- score+2 else if (participacion[i]=="Media") score <- score+1.5 else score <- score+1
  if (situacion[i]=="Buena") score <- score+1
  score <- (score/10)*100
  if (score>=90) rendimiento[i] <- "Excelente"
  else if (score>=80) rendimiento[i] <- "Bueno"
  else if (score>=70) rendimiento[i] <- "Regular"
  else rendimiento[i] <- "Deficiente"
}

datos <- data.frame(TiempoEstudio=tiempo, Asistencia=asistencia,
                    Participacion=participacion, SituacionEcon=situacion,
                    Rendimiento=rendimiento, stringsAsFactors=TRUE)
head(datos)
```

# Dividir y aplicar Naive Bayes

```{r}
library(e1071)
set.seed(456)
ind <- sample(1:nrow(datos), 0.8*nrow(datos))
train <- datos[ind,]
test <- datos[-ind,]
modelo <- naiveBayes(Rendimiento ~ ., data=train)
pred <- predict(modelo, test)
tabla <- table(pred, test$Rendimiento)
print(tabla)
accuracy <- mean(pred == test$Rendimiento)
cat("Precisión:", round(accuracy*100,2), "%")
```

# Conclusión

El modelo alcanzó una precisión de `r round(accuracy*100,2)`% en el conjunto de prueba.